【裁判字號】    97,台上,3452
【裁判日期】    970724
【裁判案由】    竊盜
【裁判全文】
最高法院刑事判決            九十七年度台上字第三四五二號
上  訴  人  甲○○
            乙○○（原名張春雷）
共      同
選任辯護人  熊賢祺律師
上列上訴人等因竊盜案件，不服台灣高等法院台中分院中華民國
九十七年五月八日第二審判決（九十六年度上易字第七四０號，
起訴案號：台灣台中地方法院檢察署九十五年度偵字第二六０九
號），提起上訴，本院判決如下：
    主  文
上訴駁回。
    理  由
按刑事訴訟法第三百七十七條規定，上訴於第三審法院，非以判
決違背法令為理由，不得為之。是提起第三審上訴，應以原判決
違背法令為理由，係屬法定要件。如果上訴理由書狀並未依據卷
內訴訟資料，具體指摘原判決不適用何種法則或如何適用不當，
或所指摘原判決違法情事，顯與法律規定得為第三審上訴理由之
違法情形，不相適合時，均應認其上訴為違背法律上之程式，予
以駁回。又裁判上一罪之案件，重罪部分不得上訴於第三審法院
，輕罪部分得上訴，依審判不可分原則，重罪部分亦得上訴，但
以輕罪部分之上訴合法為前提；如輕罪部分之上訴為不合法，應
從程序上予以駁回，則不得上訴於第三審法院之重罪部分自無從
適用審判不可分原則，併為實體上審判。本件原判決認定上訴人
甲○○、乙○○（原名張春雷）與已判刑確定之林慶輝等人基於
共同意圖為自己不法所有之概括犯意及私行拘禁之犯意聯絡，結
夥三人以上，攜帶可供兇器使用之鐵製扳手，先後竊取李鐘祥、
石明忠所有小客車車牌，懸掛於其所承租之小客車上，再駕駛該
小客車，藉詞邀約劉沛錂外出遊玩，誘使劉沛錂上車後，以手銬
銬住其雙手，駛往南投縣南投市○○路四十六巷四十六號，將劉
沛錂私行拘禁於該屋之浴室內等情；因認上訴人等所為，係犯刑
法第三百零二條第一項私行拘禁罪、第三百二十一條第一項第三
款、第四款加重竊盜罪（加重竊盜部分，依民國九十四年二月二
日修正公布、九十五年七月一日施行前刑法〈下稱修正前刑法〉
第五十六條連續犯之規定，以一罪論），兩罪間有方法目的之牽
連關係，依修正前刑法第五十五條牽連犯之規定，從較重之加重
竊盜罪處斷。爰撤銷第一審關於上訴人等竊盜部分之判決，改判
仍論處上訴人等連續結夥三人以上，攜帶兇器竊盜罪刑，已敘明
其所憑之證據及認定理由。經查上訴人等私行拘禁部分，原判決
採為判斷依據之證據資料，均有證據能力，理由內已剖析論敘綦
詳，並無上訴意旨所稱判決不載理由或違背證據法則等之違法情
形。乙○○在警詢中之陳述係出於自由意思，警方並無刑求之情
事；上訴人等請求測謊鑑定及傳喚「亞太租車行」負責人，核無
必要，原判決亦已詳加調查說明（見原判決第七頁第二行至第九
頁第四行、第二十五頁第十五行至第二十六頁第六行）。上訴意
旨僅執陳詞辯解，漫指乙○○在警詢中之陳述非出於自由意思，
原審未予測謊及傳喚「亞太租車行」負責人為違法等語，對於判
決內已明白論斷之事項，憑己見再事爭辯，不符第三審上訴之法
定要件。上訴人等關於私行拘禁部分之上訴為違背法律上之程式
，應予駁回。復查原判決關於加重竊盜部分，依刑事訟訟法第三
百七十六條第二款規定，本不得上訴於第三審法院；而其牽連犯
之輕罪即私行拘禁部分之上訴既因不合法，應從程序上駁回，則
重罪之加重竊盜部分，即無審判不可分原則之適用，此部分之上
訴自為法所不許，應併駁回之。
據上論結，應依刑事訴訟法第三百九十五條前段，判決如主文。
中    華    民    國  九十七  年    七    月  二十四  日
                      最高法院刑事第十一庭
                          審判長法官  花  滿  堂
                                法官  黃  正  興
                                法官  陳  東  誥
                                法官  林  錦  芳
                                法官  孫  增  同
      本件正本證明與原本無異
                                      書  記  官
中    華    民    國  九十七  年    七    月  二十九  日
                                                    Ｒ


司法院資訊處製作；財團法人民間司法改革基金會備份。
